# 陈版主：联营企业给被投资方的股东补贴是否可计入长投成本

提问人：rabbi 时间：2022-03-15 18:11:14
2019 年 12 月A公司出资1.11亿取得甲公司全资子公司C公司25%股权（注册资本0.6亿，资本公积0.51亿），同时B公司出资1.11亿取得甲公司子公司C公司25%股权（注册资本0.6亿，资本公积0.51亿），A、B公司非关联方；并约定2020-2022年期间，C公司扣除股东新增注册资本及股本溢价外的净资产（以合并报表中归属母公司所有者权益数据为准）增长率不低于5%每年，如经审计确认的C公司财报计算出的净资产增长率低于上述标准，则A、B公司单独向C公司以股东补贴形式补足：C公司上年末净资产×（1+5%）+当年C公司新增实收资本及股本溢价资本公积（如有）+当年C公司收到的股东补贴（如有）-经审计确认的C公司当年末的净资产-当年内C公司向股东实际分配的净利润（如有）÷（1-C公司当年适用的企业所得税税率）；
2020 年度审计报告中，C公司事务所将该股东补贴计入资本公积且C公司对该部分未计入企业所得税应纳税额，A、B公司事务所认为该股东补贴应计入营业外支出不得在企业所得税前扣除，A、B公司却认为该股东补贴应计入长投成本并可以在后期处置长投时作为成本抵扣。
请教：该股东补贴在A、B、C三家公司如何账务处理及对应准则？C公司是否应计入企业所得税应纳税额，A、B公司是否能计入营业外支出税前扣除或计入长投成本在后期处置长投时抵扣？

回答人：chenyiwei
此类股东补贴属于权益性交易。A、B作为股东，给C的补贴计入长期股权投资成本；C取得补贴计入资本公积。
税务问题建议咨询税务专业人士。